臺灣桃園地方法院刑事判決　　　　　　　 94年度易字第326號
公　訴　人　臺灣桃園地方法院檢察署檢察官
被　　　告　甲○○
上列被告因毒品危害防制條例案件，經檢察官聲請簡易判決處刑
（93年度毒偵字第5017號），本院認不宜以簡易判決處刑，改依
通常程序審理，被告於本院準備程序進行中，就被訴事實為有罪
之陳述，經本院告知簡式審判程序意旨，並聽取公訴人及被告之
意見後，本院合議庭裁定由受命法官獨任依簡式審判程序審理，
茲判決如下：
    主  文
甲○○施用第二級毒品，累犯，處有期徒刑捌月。
    事  實
一、甲○○前於民國89年間因施用毒品案件，經觀察、勒戒後，
    認有繼續施用毒品之傾向，裁定送強制戒治，於90年4 月16
    日停止戒治交付保護管束，而於90年10月24日保護管束期滿
    ，另並由臺灣桃園地方法院檢察署檢察官提起公訴，經本院
    於89年12月13日，以89年度訴字第1581號判處有期徒刑7 月
    （施用第一級毒品部分）、有期徒刑6 月（施用第二級毒品
    部分），應執行有期徒刑1 年確定，送監執行於91年8 月15
    日縮短刑期交付保護管束，縮刑期滿日期91年12月3 日，在
    有期徒刑所餘刑期內未經撤銷假釋，以已執行論。又於92年
    間因施用毒品案件，經檢察官聲請裁定送強制戒治，並以92
    年度毒偵字第1706號聲請簡易判決處刑，經本院於92年11月
    7 日，以92年度壢簡字第1206號判處有期徒刑6 月確定，甫
    於93年7 月8 日執行完畢；而其因於強制戒治期間成效評定
    為合格，經裁定停止戒治，並於93年1 月9 日停止強制戒治
    之執行，交付保護管束於93年4 月6 日期滿而強制戒治執行
    完畢。詎其不知悔改，在上開強制戒治執行完畢釋放後5 年
    內，復基於施用第二級毒品甲基安非他命之犯意，於93年11
    月18日上午某時，在桃園縣楊梅交流道附近公司宿舍內（門
    牌號碼不詳），施用第二級毒品甲基安非他命1 次。嗣於93
    年11月19日凌晨0 時10分許，在桃園縣楊梅鎮豐野里13鄰集
    義祠廣場前，為警查獲。
二、案經桃園縣政府警察局楊梅分局報請臺灣桃園地方法院檢察
    署檢察官偵查後聲請簡易判決處刑，本院認不宜以簡易判決
    處刑，改依通常程序審理，被告於本院準備程序進行中，就
    被訴事實為有罪之陳述，經本院合議庭裁定由受命法官獨任
    依簡式審判程序審理。
    理  由
一、程序部分：按檢察官聲請以簡易判決處刑之案件，經法院認
    有刑事訴訟法第451 條之1 第4 項但書之情者，應適用通常
    程序審判，同法第452 條定有明文。本院認本件被告有同條
    項但書第4 款之情形。又本件被告所犯係死刑、無期徒刑或
    最輕本刑為3 年以上有期徒刑以外之罪，其於準備程序中就
    被訴事實為有罪之陳述，經本院告知簡式審判程序之旨，並
    聽取當事人意見後，經本院合議庭依刑事訴訟法第273 條之
    1 第1 項規定裁定由受命法官獨任進行簡式審判程序，合先
    敘明。
二、被告甲○○於事實欄所載時、地，施用第二級毒品安非他命
    1 次之事實，於本院審理時坦承不諱。而被告於93年11月19
    日1 時30分許，為警所採集之尿液，經送檢驗結果，呈甲基
    安非他命陽性反應，此有桃園縣政府警察局楊梅分局被採尿
    人姓名編號對照表1 張、昭信科技顧問股份有限公司出具濫
    用藥物陽性檢體檢驗報告1 份在卷可稽（見偵卷第27、78頁
    ）。又被告前於89年間因施用毒品案件，經觀察、勒戒後，
    認有繼續施用毒品之傾向，裁定送強制戒治，於90年4 月16
    日停止戒治交付保護管束，於90年10月24日保護管束期滿。
    又於92年間因施用毒品案件，經檢察官聲請裁定送強制戒治
    執行，而其因於強制戒治期間成效評定為合格，經裁定停止
    戒治，並於93年1 月9 日停止強制戒治之執行，交付保護管
    束於93年4 月6 日期滿而強制戒治執行完畢，並由臺灣桃園
    地方法院檢察署檢察官以92年度毒偵字第1706號聲請簡易判
    決處刑，經本院於92年11月7 日，以92年度壢簡字第1206號
    判處有期徒刑6 月確定等情，有臺灣高等法院被告前案紀錄
    表、臺灣桃園地方法院檢察署刑案資料查註紀錄表附卷可按
    。綜上所述，本件事證已臻明確，被告在強制戒治執行期滿
    後5 年內，施用第二級毒品甲基安非他命之犯行，堪予認定
    。
三、核被告所為，係犯毒品危害防制條例第10條第2 項之施用第
    二級毒品罪。其持有第二級毒品甲基安非他命之低度行為，
    為其施用第二級毒品甲基安非他命之高度行為所吸收，皆不
    另論罪。被告曾有如事實欄所載之犯行及執行情形，有臺灣
    高等法院被告前案紀錄表、臺灣桃園地方法院檢察署刑案資
    料查註紀錄表在卷可按，其於5 年內再犯本案有期徒刑以上
    之罪，為累犯，應依法加重其刑。爰審酌被告前已有施用毒
    品案件，經強制戒治後，仍未斷癮，再度施用成癮性毒品，
    顯無悔改之意，兼以施用毒品所生危害以自戕健康為主，及
    事後坦承犯行等一切情狀，量處如主文所示之刑。另扣案吸
    食器1 組，被告否認係其所有，且無證據證明係被告所有供
    施用毒品所用器具，且非違禁物亦非專供施用毒品器具，爰
    不併予宣告沒收。
據上論斷，應依刑事訴訟法第452 條、第273 條之1 第1 項、第
299 條第1 項前段，毒品危害防制條例第10條第2 項，刑法第11
條前段、第47條，判決如主文。
本案經檢察官趙燕利到庭執行職務。
中　　華　　民　　國　　94　　年　　7 　　月　　29　　日
                  刑事第五庭    法　官　邱滋杉
以上正本證明與原本無異。
如不服本判決，應於送達後10日內，向本院提出上訴狀（應附繕
本），上訴於臺灣高等法院。
                                書記官　高文靜
中　　華　　民　　國　　94　　年　　7 　　月　　29　　日
附錄：本判決論罪科刑法條全文
施用第一級毒品者，處六月以上五年以下有期徒刑。
施用第二級毒品者，處三年以下有期徒刑。
